臺灣屏東地方法院刑事判決　　　　　　　 94年度訴字第209號
公　訴　人　臺灣屏東地方法院檢察署檢察官
被　　　告　乙○○　男　37歲.
指定辯護人　本院公設辯護人甲○○
上列被告因違反槍砲彈藥刀械管制條例案件，經檢察官提起公訴
（94年度偵字第230號）本院判決如下：
    主  文
乙○○未經許可，持有其他可發射子彈具有殺傷力之槍枝，處有
期徒刑壹年陸月，併科罰金新台幣伍萬元，罰金如易服勞役以銀
元參佰元即新台幣玖佰元折算壹日，扣案仿ＢＥＲＥＴＴＡ廠Ｍ
9 型半自動手槍製造之改造手槍壹把（含彈匣壹個，槍枝管制編
號第壹壹零貳零參壹壹壹陸號）沒收。
     事  實
一、乙○○於93年12月26日凌晨4 時許，在屏東縣潮洲鎮潮洲運
    動公園廁所旁草叢中，拾得不詳姓名年籍之人所丟棄之仿Ｂ
    ＥＲＥＴＴＡ廠Ｍ9 型半自動手槍製造之金屬玩具槍換裝土
    造金屬滑套、槍管而成之改造手槍一把（含彈匣1 個，槍枝
    管制編號第0000000000號）時，明知可發射子彈具有殺傷力
    之手槍屬槍砲彈藥刀械管制條例所列管禁止持有之物，未經
    主管機關之許可，不得持有，竟將前開槍枝，據為己有，而
    未經許可，持有前述改造手槍，嗣其於93年12月27日下午5
    時30分許，騎乘車號ＷＫＦ—702 號機車，行經同鎮○○路
    與中山路口時，因酒駕為警當場逮獲，並於解送至屏東縣警
    察局潮洲分局中山路派出所時，在該所停車場內，為該所警
    員陳鵬元在其所著、暫放置於上開機車腳踏板上之黑色外套
    左胸口袋內發覺藏有前述槍枝，因而查悉上情，並扣得該槍
    枝。
二、案經屏東縣警察局潮洲分局報請臺灣屏東地方法院檢察署檢
    察官偵查起訴。
     理  由
一、右揭事實，業據被告乙○○於本院審理時坦承不諱，並有前
    開為警起獲之改造手槍1 把扣案可稽，且該扣案之改造手槍
    ，經送往內政部警政署刑事警察局鑑驗後，認送鑑改造手槍
    一把（槍枝管制編號第0000000000號），係由仿ＢＥＲＥＴ
    ＴＡ廠Ｍ9 型半自動手槍製造之玩具手槍換裝土造金屬滑套
    、槍管而成之改造手槍，機械性能良好、可擊發適用子彈，
    具殺傷力，有該局94年1 月226 日刑鑑字第09400084號槍彈
    鑑定書在卷可憑，足認被告上開自白確與事實相符，應可採
    信，事證明確，被告犯行洵堪認定。
二、按槍砲彈藥刀械管制條例第五條之規定，非經中央主管機關
    許可，不得製造、販賣、運輸、轉讓、出租、出借、持有、
    寄藏或陳列同條例第四條所列槍砲、彈藥；而同條例第四條
    所列槍砲，係指火砲、肩射武器、機關槍、衝鋒槍、卡柄槍
    、自動步槍、普通步槍、馬槍、手槍、鋼筆槍、瓦斯槍、麻
    醉槍、獵槍、空氣槍、魚槍及其他可發射金屬或子彈具有殺
    傷力之各式槍砲。又按槍砲彈藥刀械管制條例業已於94年1
    月26日修正公布，並自同年月28日生效，該條例修正前第11
    條第4 項「未經許可，持有、寄藏或意圖販賣而陳列第4 條
    第1 項第1 款所定其他可發射金屬或子彈具有殺傷力之各式
    槍砲者，處以一年上七年以下有期徒刑，併科新台幣七百萬
    元以下罰金」之規定，業經移列至修正後槍砲彈藥刀械管制
    條例第8 條第4 項，且法定刑係由「一年以上七年以下有期
    徒刑，併科新台幣七百萬元以下罰金」修正為「處三年以上
    十年以下有期徒刑，併科新臺幣七百萬元以下罰金」，則修
    正後之法定本刑重於修正前之法定本刑，是被告行為後，法
    律已有變更，比較新舊法結果，以舊法刑度較輕有利於被告
    ，依刑法第2 條第1 項後段之規定，應適用修正前之槍砲彈
    藥刀械管制條例第11條第4 項論處，先予敘明。被告未經許
    可，持有可發射子彈具有殺傷力之改造手槍1 把，核其所為
    係犯修正前槍砲彈藥刀械管制條例第11條第4 項未經許可持
    有可發射子彈具有殺傷力之改造手槍罪。爰審酌被告拾獲政
    府查禁之槍枝，不知報警處理，竟據為已有，因而未經許可
    持有槍枝，對於社會之治安危害甚鉅，惟念其犯罪後坦承犯
    行，態度尚可及持有槍枝之時間不長等一切情狀，量處如主
    文所示之刑，並諭知罰金如易服勞役之折算標準。扣案具殺
    傷力之仿ＢＥＲＥＴＴＡ廠Ｍ9 型半自動手槍製造之金屬玩
    具槍換裝土造金屬滑套、槍管而成之改造手槍一把（含彈匣
    1 個，槍枝管制編號第0000000000號），係槍砲彈藥刀械管
    制條例第4條 第1 項第1 款所定之槍枝，屬違禁物，應依刑
    法第38 條 第1 項第1 款規定，予以宣告沒收。
據上論斷，應依刑事訴訟法第299 條第1 項前段、修正前槍砲彈
藥刀械管制條例第11條第4 項，刑法第11條前段、第2 條第1項
後段、第42條第2 項、第38條第1 項第1 款，罰金罰鍰提高標準
條例第2 條，現行法規所定貨幣單位折算新臺幣條例第2 條，判
決如主文。
本案經檢察官林津鋒到庭執行職務。
中　　華　　民　　國　　94　　年　　5 　　月　　9 　　日
                  刑事第一庭    審判長法  官  潘正屏
                                      法  官  黃聖涵
                                      法  官  林世民
以上正本證明與原本無異。
如不服本判決應於收受本判決送達後10日內向本院提出上訴書狀
，其未敘述上訴理由者，並得於提起上訴後10日內向本院補提理
由書狀（均須按他造當事人之人數附繕本）「切勿逕送上級法院
」
                                      書記官  張儷薾
中　　華　　民　　國　　94　　年　　5 　　月　　9 　　日
附錄論罪科刑法條：
修正前槍砲彈藥刀械管制條例第11條第4項
未經許可，持有、寄藏或意圖販賣而陳列第一項所列槍砲者，處
1年以上7年以下有期徒刑，併科新臺幣700萬元以下罰金。
